臺灣高雄地方法院刑事判決　　　　　　　95年度易字第2279號
公　訴　人　臺灣高雄地方法院檢察署檢察官
被　　　告　甲○○
上列被告因電子遊戲場業管理條例案件，經檢察官提起公訴（95
年度偵字第28474 號），本院判決如下：
      主    文
甲○○共同違反未依電子遊戲場業管理條例規定辦理營利事業登
記者，不得經營電子遊戲場業之規定，累犯，處拘役拾日，如
易科罰金，以新臺幣壹仟元折算壹日。扣案之電腦主機機檯（含
螢幕）貳台、開分卡壹張、開分卡插座貳個，均沒收。
      事    實
一、甲○○曾於民國95間，因（廢止前）常業賭博案件，經本院
    以95年度簡字第2337號判決判處有期徒刑3 月確定，於95年
    8 月11日易科罰金執行完畢。詎仍不知悔改，明知未依電子
    遊戲場業管理條例規定向主管機關高雄市政府辦理營利事業
    登記者，不得經營電子遊戲場業，竟與其所任職之邑達資訊
    行銷公司成年負責人（真實姓名不詳）、丙○○（由本院另
    案以簡易判決處刑）共同基於違反電子遊戲場業管理條例而
    營利之犯意，自民國95年10月9 日起，未經核准擅自在丙○○所經營位於高雄市新興區○○○路189 號「洋羊超商」內
    ，由甲○○將會產生聲光影像、圖案、動作之娛樂類電腦機
    檯2 台擺設在上址，提供「水果盤」、「戲谷麻將館」等遊
    戲供不特定人以晶片卡開分把玩，以1 比1 方式，把玩直到
    分數玩完為止。嗣於同年10月12日20時30分許，客人丁○○
    在上址把玩時，為警查獲，並扣得上揭供電子遊戲用之電腦
    主機機檯（含螢幕）2 個、開分卡1 張、開分卡插座2 個，
    始悉上情。
二、案經高雄市政府警察局新興分局移送臺灣高雄地方法院檢察
    署檢察官偵查起訴。
    理    由
壹、證據能力部分：
一、卷附證人丙○○、丁○○於95年10月12日警詢之陳述，檢察
    官、被告均對其證據能力不爭執，且就其等於警詢所為之陳
    述，均表明同意作為證據等語（參本院卷第29頁），均未提
    出有何顯不可信之情況，且與待證事實有關聯性，依刑事訴
    訟法第159 條之5 第2 項，認具有證據能力。
二、次就卷附被告提出之台灣高雄地方法院檢察署（下稱高雄地
    檢署）95年度偵字第32644 號、第29658 號（含第30085 號
    、第30456 號、第30674 號）不起訴處分書，係檢察官依刑
    事訴訟法所定權責於偵查後所為之處分書類，屬於同法第
    159 條所定「除法律有規定者外」之例外事項，應認有證據
    能力。
三、再就卷附高雄市政府警察局新興分局臨檢現場檢查紀錄表、
    扣押筆錄、扣押物品收據及目錄表各1 份、現場照片2 紙、
    扣押物品清單、開分卡各1 份等書面資料，雖屬被告以外之
    人於審判外之書面陳述，公訴人、被告於言詞辯論終結前，
    均表示無意見，本院審酌該等書面陳述作成之情形均屬正常
    ，並無任何違反法定程序或不當之情形，且與待證事實有關
    聯性，認適當作為證據，依刑事訴訟法第159 條之5 第2 項
    規定，上開書面陳述均具有證據能力。
貳、實體部分：
一、訊據被告甲○○坦承：伊所任職之邑達資訊行銷公司（下稱
    邑達公司）有於上開時地擺設上開電腦機檯，有販賣儲值卡
    給店家等情，惟否認有擺設電子遊戲機檯之犯行，辯稱：扣
    案之電腦沒有鍵盤，系爭電腦並非電子遊戲場業管理條例所
    規範之電子遊戲機等語。經查：
  (一)按電子遊戲場業管理條例第11條第1 項規定，電子遊戲場業
    於申請營利事業登記時，除應依相關法令辦理外，應向直轄
    巿、縣（巿）主管機關申請核發營利事業登記證及營業級別
    證，並辦理下列事項之登記：一、營業級別，二、機具類別
    ，三、營業場所管理人，四、營業場所之地址。故設置以電
    腦方式操縱，產生或顯示聲光影像、圖案、動作之電子遊戲
    機，供不特定人為益智或娛樂類遊戲之營利事業（同條例第
    3 條、第4 條參照），應依前開規定辦理營利事業登記，未
    依該條例辦理營利事業登記者，依同條例第15條之規定，即
    不得經營電子遊戲場業。次按電子遊戲場業管理條例第4 條
    第1 項規定：「本條例所稱電子遊戲機，指利用電、電子、
    『電腦』、機械或其他類似方式操縱，以產生或顯示聲光影
    像、圖案、動作之遊樂機具，或利用上述方式操縱鋼珠或鋼
    片發射之遊樂機具。但未具影像、圖案，僅供兒童騎乘者，
    不包括在內。」，是同條例並未排除以電腦提供遊戲為電子
    遊戲機甚明。
  (二)經查，上開犯罪事實，業據同案被告丙○○於警詢時證稱：
    客人丁○○買完儲值卡後，請伊幫他儲值開分，儲值時需要
    進入丁○○之遊戲場戶內，儲值卡分為三種，有100 、500
    、1000分點數，與新台幣是一比一同值換算等語，並於本院
    審理時具結證稱：被查獲時，一台電腦畫面是戲谷麻將館，
    另一台是水果盤的畫面，儲值卡有水果盤、賽車及金牌五虎
    將等三種遊戲等語明確（參警卷第1 、2 頁，本院卷第28、
    29頁），參諸證人即客人丁○○於警詢證稱：該晶片卡開完
    分數以後，店員就會把晶片卡收起來；電玩不是以時間計算
    ，是以分數計算，分數完光後須重新開分，而重新開分需另
    另外付錢；可以轉押注把玩等語；且於本院具結證稱；當天
    買1 張儲值卡，伊看到有水果盤的畫面，所以才下去打玩；
    二台電腦螢幕都有開機，店員幫伊儲值，之後他就將儲值卡
    插入電腦開分，之後把儲值卡再抽出等語明確（參警卷第5
    頁，本院卷第26頁），互核相符屬實。顯見，系爭二台電腦
    主機（均含螢幕）確具有電子遊戲機之功能，依上開規定及
    說明，堪認係屬電子遊戲場業管理條例所規範之電子遊戲機
    無訛。此外，並有高雄市政府警察局新興分局臨檢現場紀錄
    表、扣押筆錄、扣押物品目錄表及收據各1 份、現場照片2
    紙附卷可稽，且有上揭電腦主機機檯（含螢幕）2 個、開分
    卡1 張、開分卡插座2 個扣案足資佐憑。又邑達公司負責人
    既指示其受僱人即被告將具有電子遊戲機功能之扣案電腦及
    相關設備，擺設於丙○○所經營之超商內，就其未依法律規
    定辦理營利事業登記而經營電子遊戲場業之行為，則其與被
    告、丙○○3 人間，均有違反電子遊戲場業管理條例之共同
    犯意與犯行，堪以認定。
  (三)另被告雖提出高雄地檢署95年度偵字第32644 號、第29658
    號不起訴處分書各1 份，惟上開處分書所針對查獲個案之電
    腦，使用鍵盤、音效卡運作，是否具備電子遊戲機功能存疑
    ，其與本件扣案設備直接使用儲值卡開分運作，且具備電子
    遊戲機功能者，容有不同，自不得於本件類比適用，堪認被
    告上開所辯，顯係事後飾卸之詞，本件被告罪證明確，犯行
    堪以認定，應予依法論科。
二、核被告甲○○未依電子遊戲場業管理條例規定辦理營利事業
    登記而經營電子遊戲場業之行為，係違反電子遊戲場業管理
    條例第15條之規定，應依同條例第22條之規定論處。被告與
    邑達公司成年負責人、丙○○間，就上開違反電子遊戲場業
    管理條例犯行之實行，有犯意聯絡及行為分擔，依刑法第28
    條規定，應論以共同正犯。再被告同一經營電子遊戲場業之
    營業行為，雖持續進行約4 日，然經營電子遊戲場業之行為
    ，本質上即含有反覆為之之特質，故反覆持續數日之行為仍
    應論以單純一罪。又被告前因賭博案件，經本院以95年度簡
    字第2337號判決判處有期徒刑3 月確定，於95年8 月11日易
    科罰金執行完畢，有臺灣高等法院被告前案紀錄表各1 份在
    卷可稽，其於上開有期徒刑執行完畢後，5 年以內再故意犯
    本件有期徒刑以上之罪，為累犯，依刑法第47條第1 項規定
    ，應予加重其刑。爰審酌被告前因擺設賭博性電子遊戲機檯
    之賭博案件，經本院判處罪刑確定且執行完畢在案，竟仍無
    視國家法令，未依法辦理營利事業登記即擅自經營電子遊戲
    場業，妨害主管機關對電子遊戲場業之監督、管理，行為實
    有不該，惟念查獲之具有電子遊戲機功能之電腦主機檯僅2
    台，所擺設時間僅4 日，暨其犯罪動機、目的、手段等一切
    情狀，量處如主文所示之刑，並參酌其犯罪情節、高職畢業
    等情，諭知易科罰金之折算標準，以資懲儆。
三、至扣案之電腦主機機檯（含螢幕）2 台、開分卡1 張、開分
    卡插座2 個，具有電子遊戲機功能，均為共犯即邑達公司負
    責人所有，業經被告、共犯丙○○於警詢時供明在卷（參警
    卷第2 、4 頁），且係供本件犯罪所用之物，為此，爰依刑
    法第38條第1 項第2 款規定，併宣告沒收。
四、另同案被告丙○○經同署檢察官以95年度偵字第27118 號聲
    請簡易判決處刑後，業經本院另案以95年度簡字第6908號判
    決判處拘役20日在案（現上訴本院第二審合議庭審理中）。
    又邑達公司負責人與本件被告甲○○有共犯關係，未經起訴
    ，宜由檢察官另行偵辦處理，附此敘明。
據上論結，應依刑事訴訟法第299 條第1 項前段，電子遊戲場業
管理條例第22條，刑法第11條前段、第28條、第47條第1 項第41
條第1 項前段、第38條第1 項第2 款，判決如主文。
本案經檢察官乙○○到庭執行職務。
中　　華　　民　　國　　96　　年　　3 　　月　　30　　日
                  刑事第二庭  審判長法　官  邱永貴
                                    法  官  楊筑婷
                                    法  官  李昆南
以上正本證明與原本無異。
如不服本判決，應於判決送達後10日內，向本院提出上訴狀。
中　　華　　民　　國　　96　　年　　3 　　月　　30　　日
                                書記官  黃美玲
附錄本判決論罪之法條：
電子遊戲場業管理條例第15條
未依本條例規定辦理營利事業登記者，不得經營電子遊戲場業。
電子遊戲場業管理條例第22條
違反第十五條規定者，處行為人1 年以下有期徒刑、拘役或科或
併科新台幣50萬元以上250 萬元以下罰金。
